【裁判字號】    90,交易,335
【裁判日期】    901030
【裁判案由】    業務過失傷害
【裁判全文】
臺灣高雄地方法院刑事判決                          九十年度交易字第三三五號
    公  訴  人  臺灣高雄地方法院檢察署檢察官
    被      告  甲○
右列被告因業務過失傷害案件，經檢察官提起公訴（九十年度偵字第八六八九號），
本院判決如左：
    主  文
甲○從事業務之人，因業務上之過失傷害人，處有期徒刑肆月，如易科罰金，以佰
元折算壹日。
    事  實
一、甲○考領有職業小型車駕駛執照，係計程車司機，為從事業務之人。其前曾於民
    國八十三年間犯業務過失傷害罪，經法院判處有期徒刑三月，於八十四年七月二
    十四日易科罰金執行完畢（未構成累犯），猶不知悔改，竟於九十年三月卅一日
    中午十二時卅分許，駕駛車牌號碼五Ｑ─三五二號計程車，沿高雄縣鳥松鄉○○
    路由南向北行駛，途經該路與長青街無燈號標誌之交岔路口，並欲左轉長青街時
    ，應注意車前狀況，隨時採取必要之安全措施，且應注意轉彎車應讓直行車先行
    之規定，而當時天候晴朗，日間自然光線、路面無缺陷亦無障礙，視距良好，並
    無不能注意情事，詎其疏於為此注意，貿然左轉，適有乙○○騎乘ＡＰＧ─四七
    二號重機車沿中正路由北向南行駛，於已橫越長青街中心線時，亦疏未注意車前
    狀況，於見甲○所駕車輛突然左轉後，閃避煞車不急，致甲○所駕汽車前保險桿
    撞及乙○○機車之前擋泥板，發生碰撞後乙○○並人車倒地，因而受有右股骨粉
    碎性骨折之傷害。甲○於肇事後，於處理員警至事故現場即自承為肇事者，並接
    受裁判。
二、案經乙○○訴經高雄縣警察局仁武分局報請臺灣高雄地方法院檢察署檢察官偵查
    起訴。
    理  由
一、訊據被告甲○對右揭事實，除辯稱當時告訴人乙○○騎車超速外，餘均坦承不諱
    ，核與告訴人乙○○之指訴情節相符，並有道路交通事故調查報告表及重仁骨科
    醫院出具之診斷証明書在卷可稽。至被告雖辯稱告訴人乙○○當時行車超速，惟
    查：案發事故現場之道路行車速限為每小時六十公里，此為道路交通事故調查報
    告表上記載明確，而告訴人乙○○案發當時之行車時速約四十至五十公里，其並
    未超速行駛，亦迭據告訴人陳明在卷，且從道路交通事故調查報告表上所繪製事
    故現場圖觀之，告訴人並未有行車速度過快致閃煞不及之煞車痕跡，是被告所辯
    告訴人當時係屬超速等語，尚乏明證，自無可採。
二、按「汽車行駛時，駕駛人應注意車前狀況，並隨時採取必要之安全措施」，「汽
    車行駛至交岔路口，轉彎車應讓直行車先行」，道路交通安全規則第九十四條第
    三項、第一百零二條第一項第六款分別定有明文。此為汽車駕駛人之被告所應注
    意且能注意之義務。被告既考領有職業小型車駕駛執照，就此自應知之甚詳。而
    依卷附道路交通事故調查報告表所載，肇事路段當時天候晴朗，日間自然光線、
    路面無缺陷亦無障礙，視距良好，並無被告不能注意之情事，被告竟未遵守上開
    交通規則，貿然左轉，致發生本件交通事故，其駕駛行為有過失灼然甚明。告訴
    人乙○○所受之傷害既因被告之行為所致，二者間顯有相當因果關係。至告訴人
    雖對本件交通事故發生，亦疏未注意車前狀況，惟此僅係過失情節輕重之衡量標
    準，並不影響被告過失傷害罪責之成立。另台灣省高屏澎區車輛行車事故鑑定委
    員會鑑定意見認為：「甲○駕駛營業小客車左轉未讓直行車先行為肇事主因，乙
    ○○駕駛重機車未減速未注意車前狀況為肇事次因」（鑑定書見本院卷第三四頁
    ），亦與本院認定交通事故責任相同。是綜上所述，本案事證明確，被告犯行，
    洵堪認定。
三、查被告係計程車司機，從事載運乘客為業，此據其供明在卷，為從事駕駛為業務
    之人，於執行業務中開車肇事，致告訴人受傷，核其所為，係犯刑法第二百八十
    四條第二項前段之業務過失傷害罪。又被告於肇事後，於處理員警至事故現場調
    查時，即自承為肇事者，有證人即處理員警丙○○到庭陳述明確（見本院卷第六
    三頁筆錄），並接受裁判，經核與刑法第六十二條前段自首規定相符，依法應減
    輕其刑。爰審酌被告身為職業駕駛人，前已有業務過失傷害前科（此有台灣高雄
    地方法院檢察署刑案資料查註紀錄表在卷可參），不知警惕，竟復未遵守交通規
    則，致生本件車禍，所為非是，並斟酌雙方之過失情節、被害人之受傷程度、復
    原狀況，被告於肇事後，告訴人雖受領強制保險金新台幣（下同）五十二萬一千
    一百五十四元（此有中國產物保險股份有限公司之函文在卷可佐，見本院卷第八
    一頁），然迄未與告訴人達成和解等一切情狀，量處如主文之刑，以資懲儆，並
    諭知易科罰金之折算標準。
據上論斷，應依刑事訴訟法第二百九十九條第一項前段、刑法二百八十四條第二項前
段、第六十二條前段、第四十一條第一項，罰金罰鍰提高標準條例第一條前段、第二
條，判決如主文。
中      華      民      國    九十      年      十      月     三十     日
                                  臺灣高雄地方法院交通法庭
                                      法  官  施  柏  宏
右為正本，係照原本作成，證明與原本無異。
如不服本判決，應於送達後十日內，向本院提出上訴狀。
                                      書記官  邱  秋  珍
中      華      民      國    九十      年      十      月     三十     日
附錄本判決論罪之法條：
刑法二百八十四條第二項前段
從事業務之人，因業務上之過失傷害人，處一年以下有期徒刑、拘役或一千元以下罰
金。


司法院資訊處製作；財團法人民間司法改革基金會備份。
